【裁判字號】    97,易,3184
【裁判日期】    971119
【裁判案由】    竊盜
【裁判全文】
臺灣板橋地方法院刑事判決              97年度易字第3184號
公  訴  人  臺灣板橋地方法院檢察署檢察官
被      告  甲○○
                    樓
上列被告因竊盜案件，經檢察官提起公訴（九十七年度偵字第一
一三八七號），被告於本院準備程序進行中，就被訴事實為有罪
之陳述，經本院告知簡式審判程序意旨，並聽取公訴人及被告之
意見後，本院裁定改依簡式審判程序審理，並判決如下：
    主  文
甲○○攜帶兇器毀越安全設備竊盜，累犯，處有期徒刑柒月；又
共同攜帶兇器毀越安全設備竊盜，累犯，處有期徒刑柒月。應執
行有期徒刑壹年。
    事  實
一、甲○○前因竊盜案件，經本院以九十四年度簡字第三七九五
    號判處有期徒刑六月確定，甫於民國九十四年十一月二十五
    日執行完畢。詎仍不知悛悔，分別為以下二次加重竊盜犯行
    ：
  (1)甲○○基於意圖為自己不法之所有，於九十六年十二月下旬
    某日下午三、四時許，至臺北縣中和市○○路六十二巷一號
    之丙○○住處，先在該住處附近拾得在客觀上對人之生命、
    身體安全具危險性而可供兇器使用之鐵棍一把（未扣案），
    以該鐵棍毀損該住處屬於安全設備之紗窗後而踰越入內，竊
    取丙○○所有之五十分鑽戒一只、純金戒指二只、純金項鍊
    二條、純金耳環一對、SONY牌DV攝影機一台及現金新臺幣（
    下同）數千元等物，得手後旋即逃離現場。
  (2)甲○○復與吳志龍（另經檢察官簽分偵辦中）及陳秀蘭（親
    屬間竊盜罪部分，未據告訴）共同基於意圖為自己不法所有
    之犯意聯絡，先由陳秀蘭提供其公公乙○○位在臺北市○○
    區○○街六十三巷一號二樓住處財物資訊予甲○○，於九十
    七年一月七日上午九時許，甲○○與吳志龍一同至上址乙○○住處，由甲○○持吳志龍所有在客觀上對人之生命、身體
    安全具危險性而可供兇器使用之油壓剪一把（未扣案）毀損
    該住處廁所屬於安全設備之鐵窗後而踰越入內，吳志龍則在
    該住處平台把風，共同竊取乙○○所有之手錶三支及現金二
    十五萬元等物，其二人得手後旋即逃離現場，並將上開財物
    與陳秀蘭朋分花用。
    嗣於九十七年三月二十六日下午二時五十分許，在臺北縣蘆
    洲市○○路十六號前，甲○○因另涉嫌違反毒品危害防制條
    例案件為警緝獲，而於同日警方偵訊中，甲○○於前揭(1)、
    (2)之加重竊盜犯行均未被發覺前，向員警陳柏青坦承前揭(1)
    、(2)之加重竊盜犯行，自首而接受裁判。
二、案經臺北市政府警察局移送臺灣板橋地方法院檢察署檢察官
    偵查起訴。
    理  由
壹、程序事項：
    被告甲○○所犯係死刑、無期徒刑或最輕本刑為三年以上有
    期徒刑以外之罪，亦非屬高等法院管轄第一審之案件，其於
    準備程序中就被訴事實為有罪之陳述，經本院告知簡式審判
    程序之旨，並聽取公訴人、被告之意見後，經本院認為適宜
    ，乃依刑事訴訟法第二百七十三條之一第一項規定，裁定進
    行簡式審判程序，先予敘明。
貳、實體事項：
一、上揭犯罪事實，業據被告於本院準備程序及簡式審判程序中
    自白不諱（參見本院卷第五十頁、九十七年十一月五日簡式
    審判筆錄第三頁），核與共同被告即證人陳秀蘭、被害人即
    證人丙○○、黃萬得分別於警詢中所證述之情節大致相符。
    綜上所述，足見被告之自白核與事實相符，應可採為論罪科
    刑之依據。從而，本件事證已臻明確，被告犯行洵堪認定，
    應予依法論科。
二、按刑法第三百二十一條第一項第三款之攜帶兇器竊盜罪，係
    以行為人攜帶兇器竊盜為其加重條件，此所謂兇器，其種類
    並無限制，凡客觀上足對人之生命、身體、安全構成威脅，
    具有危險性之兇器均屬之，且祇須行竊時攜帶此種具有危險
    性之兇器為已足，並不以攜帶之初有行兇之意圖為必要。螺
    絲起子為足以殺傷人生命、身體之器械，顯為具有危險性之
    兇器（最高法院七十九年台上字第五二五三號判例意旨可資
    參照）。且按攜帶兇器竊盜，衹須行竊時，攜帶具有危險性
    之兇器為已足，本件被告持以行竊之菜刀，雖為行竊現場之
    被害人所有，並非被告所攜往，然被告既於行竊之際攜之為
    工具，在客觀上已足對他人之生命身體構成威脅，具有危險
    性，自應成立刑法第三百二十一條第一項第三款之攜帶兇器
    竊盜罪（臺灣高等法院暨所屬法院八十八年法律座談會刑事
    類提案第十二號研討結果意旨可資參照）。查本件被告於前
    揭(1)犯行中所使用之鐵棍一把、於前揭(2)犯行中所使用之油
    壓剪一把，均屬金屬製品，質硬而型尖，在客觀上足以危害
    他人生命、身體之安全，依上開判例及法律座談會研討結果
    意旨說明，該等物品顯具有客觀危險性，自均屬兇器無訛。
    又毀越門扇而入室行竊，其越入行為即屬侵入住宅，已結合
    於所犯加重竊盜之罪質中，無更行構成侵入住宅罪之理（最
    高法院二十七年上字第一八八七號判例意旨可資參照）。同
    理可悉，毀越門扇而入室行竊，其毀越行為即屬毀損物品或
    侵入住宅，已併合於所犯加重竊盜之罪質中，自無更行構成
    毀損罪或侵入住宅罪之理（另可參照臺灣高等法院臺南分院
    八十六年度上訴字第六０三號判決意旨亦同此旨）。是核被
    告林莉芳就前揭(1)、(2)犯行所為，各係犯刑法第三百二十一
    條第一項第二、三款之攜帶兇器毀越安全設備竊盜罪、刑法
    第三百二十一條第一項第二、三款之攜帶兇器毀越安全設備
    竊盜罪。被告與共犯吳志龍、陳秀蘭三人就前揭(2)之加重竊
    盜犯行，均具有犯意聯絡及行為分擔，均為共同正犯。被告
    所犯前揭二罪，犯意各別，應予分論併罰。再被告前因竊盜
    案件，經本院以九十四年度簡字第三七九五號判處有期徒刑
    六月確定，甫於九十四年十一月二十五日執行完畢，此有臺
    灣高等法院被告全國前案紀錄表一份在卷可憑，其前受有期
    徒刑之執行完畢，於五年以內故意再犯有期徒刑以上之二罪
    ，各為累犯，各應依刑法第四十七條第一項規定，各加重其
    刑。又被告於九十七年三月二十六日警方偵訊中，於前揭(1)
    、(2)之加重竊盜犯行均未被發覺前，向員警陳柏青坦承前揭
    (1)、(2)之加重竊盜犯行，自首而接受裁判，有其警詢筆錄一
    份在卷可參（參見九十七年度偵字第一一三八七號偵卷第一
    —十二頁），並經臺北市政府刑警大隊員警陳柏青陳述屬實
    ，此有本院辦理刑事案件電話記錄查詢表一紙在卷可憑，為
    對未發覺之犯罪自首而接受裁判，爰各依刑法第六十二條前
    段之規定，減輕其刑，公訴意旨就此疏未論及，尚有未洽，
    併此敘明。被告就前揭(1)、(2)之加重竊盜犯行有二以上刑之
    加重及減輕之事由，應依法先加後減之。爰審酌被告正值年
    輕力壯之年，身體健全，竟不謀正途賺取所用，好逸惡勞，
    竟分別或共同下手行竊他人財物，危害社會治安，惡性非輕
    ，本不宜寬貸，惟念其犯後能坦承犯行，免耗司法資源，顯
    見其犯後態度堪稱良好，已見悔意，並參以被告所犯手段與
    被害人等所受損失等一切情狀，分別量處如主文所示之刑，
    並各定其應執行之刑。至被告於前揭(1)犯行中所使用之鐵棍
    一把、於前揭(2)犯行中所使用之油壓剪一把，均未扣案，且
    該鐵棍一把亦非其所有，業據其於本院審理中供明在卷可參
    ，且亦無證據證明該等物品現仍存在而無滅失，爰均不另為
    沒收之諭知，併此敘明。
據上論斷，應依刑事訴訟法第二百七十三條之一第一項、第二百
九十九條第一項前段，刑法第二十八條、第三百二十一條第一項
第二款、第三款、第五十一條第五款、第四十七條第一項、第六
十二條前段，判決如主文。
本案經檢察官蘇振文到庭執行職務。
中    華    民    國    97    年    11    月    19    日
                  刑事第六庭    法  官  林家賢
如不服本判決，應於判決送達後十日內，向本院提出上訴狀（應
附繕本），上訴於臺灣高等法院。
                                書記官  林政良
中    華    民    國    97    年    11    月    19    日
附錄本判決論罪科刑法條：
刑法第三百二十一條：
犯竊盜罪而有左列情形之一者，處六月以上、五年以下有期徒刑
：
一  於夜間侵入住宅或有人居住之建築物、船艦或隱匿其內而犯
    之者。
二  毀越門扇、牆垣或其他安全設備而犯之者。
三  攜帶兇器而犯之者。
四  結夥三人以上而犯之者。
五  乘火災、水災或其他災害之際而犯之者。
六  在車站或埠頭而犯之者。
前項之未遂犯罰之。


司法院資訊處製作；財團法人民間司法改革基金會備份。
